臺灣臺中地方法院刑事判決
110年度交簡上字第215號
上  訴  人
即  被  告  楊紘睿


選任辯護人  林鵬越律師
上列上訴人即被告因過失傷害案件，不服本院中華民國110年7月
9日110年度中交簡字第1358號第一審刑事簡易判決（聲請簡易判
決處刑案號：110年度偵字第13972號），提起上訴，本院管轄之
第二審合議庭判決如下：
    主    文
上訴駁回。
楊紘睿緩刑貳年。
    事實及理由
一、本案經本院審理結果，認第一審刑事簡易判決之認事、用法
    及量刑均無不當，應予維持，並引用第一審刑事簡易判決書
    （含聲請簡易判決處刑書）記載之事實、證據及理由（如附
    件），另就證據部分補充「上訴人即被告楊紘睿（下稱被告
    ）於本院準備程序、審理時之自白」。
二、被告上訴意旨略以：原審量刑過重，請求從輕量刑，我已於
    上訴期間跟告訴人莊丁文成立調解，請求給予緩刑宣告等語
    。
三、按關於刑之量定及緩刑之宣告，係實體法上賦予法院得為自
    由裁量之事項，倘其未有逾越法律所規定之範圍，或濫用其
    權限，即不得任意指摘為違法（最高法院75年度台上字第70
    33號判決意旨參照）。原審認被告本案犯行罪證明確，適用
    刑事訴訟法第449條第1項、第3項、第454條第2項，刑法第2
    84條前段、刑法第62條前段、第41條第1項前段，刑法施行
    法第1條之1等規定，並審酌被告素行尚佳，有臺灣高等法院
    被告前案紀錄表在卷可稽；被告與告訴人騎乘之普通重型機
    車發生碰撞後，致告訴人受有如聲請簡易判決處刑書犯罪事
    實欄所載傷害，身心均受有相當程度之痛苦，被告之過失情
    狀；被告犯後否認犯行，因告訴人告知本院並無調解意願，
    有本院電話紀錄表在卷可參，故被告迄未賠償告訴人所受損
    害；被告自陳為大學肄業，職業為工，家庭經濟狀況小康（
    見被告警詢筆錄受詢問人欄之記載）之生活狀況等一切情狀
    ，量處拘役40日，並諭知易科罰金之折算標準。經核原審判
    決認事用法並無違誤，就量刑部分，亦係以被告之責任為基
    礎，斟酌刑法第57條所列事項，而為刑之量定，並未逾越法
    定刑度，本院當予尊重。被告以前詞提起上訴，並未指摘原
    判決有何違背法令之處，又被告係於上訴後始與告訴人成立
    調解，難認原審量刑有何違誤，是其上訴為無理由，應予駁
    回。
四、被告未曾因故意犯罪受有期徒刑以上刑之宣告，此有臺灣高
    等法院被告前案紀錄表在卷可查。又被告於本院審理中已和
    告訴人成立調解，此有調解結果報告書、本院調解程序筆錄
    、訊問筆錄在卷足憑（本院簡上卷第45至50頁），本院審酌
    本案係因被告騎車不慎所致，非故意犯罪，且被告於本院準
    備程序及審理時已坦承犯行，並和告訴人成立調解，深具悔
    意，其經此偵審程序及刑之宣告，自當知所警惕，信無再犯
    之虞，是本院綜核上開各情，認對被告所宣告之刑，以暫不
    執行為適當，爰依刑法第74條第1 項第1 款規定，併予宣告
    緩刑2 年。
據上論斷，依刑事訴訟法第455條之1第1項、第3項、第373條、
第368條，刑法第74條第1項第1款，判決如主文。
本案經檢察官顏偉哲聲請簡易判決處刑，檢察官郭逵到庭執行職
務。
中　　華　　民　　國　　110 　年　　12 　　月 　29　　日
                  刑事第六庭  審判長法  官  柯志民
　                                  法  官　戰諭威
                                    法  官  蔡逸蓉
以上正本證明與原本無異。
不得上訴。
　　　　　　　　　　　　　　　　　　書記官  葉俊宏
中　　華　　民　　國　　110 　年　　12　　月　　29　　日
附錄論罪科刑法條
刑法第284 條
因過失傷害人者，處一年以下有期徒刑、拘役或十萬元以下罰金
；致重傷者，處三年以下有期徒刑、拘役或三十萬元以下罰金。